【裁判字號】    98,交抗,384
【裁判日期】    980714
【裁判案由】    聲明異議
【裁判全文】
臺灣高等法院高雄分院刑事裁定         98年度交抗字第384號
抗告人即
受處分人    甲○○
上列抗告人因違反道路交通處罰條例聲明異議案件，不服臺灣屏
東地方法院中華民國98年4 月30日裁定（98年度交聲字第46號）
，提起抗告，本院裁定如下：
    主  文
原裁定撤銷，發回臺灣屏東地方法院。
    理  由
一、按受處分人不服道路交通管理處罰條例第8 條主管機關所為
    之處罰，得於接到裁決書之翌日起20日內，向管轄地方法院
    聲明異議，又聲明異議，應以司法狀紙敘述異議之理由，提
    出於原處分機關為之。原處分機關應於接受異議書狀後5 日
    內，將該案卷宗及有關證物，送交該管地方法院或其分院交
    通法庭。依道路交通管理處罰條例第87條規定向管轄法院聲
    明異議之期間，自裁決送達之翌日起算，並得依法扣除在途
    期間及聲請回復原狀，道路交通管理處罰條例第87條第1 項
    及道路交通案件處理辦法第12條、第13條分別定有明文。
二、經查：本件抗告人即聲明異議人甲○○因駕駛車牌號碼
    9U-428號營業遊覽大客車，於民國 (下同)97 年8 月12日上
    午11時許，行經台九線295 公里處與193 線，被警舉發有「
    駕車行經有燈光號誌管制之交岔路口闖紅燈」之違規行為，
    經花蓮縣警察局玉里分局桌樂派出所警員當場攔停，並以花
    警交字第P0 0000000號舉發違反道路交通管理事件通知單（
    下稱舉發通知單）舉發，惟抗告人甲○○拒於上開舉發通知
    單簽名並收受，又抗告人甲○○逾同年月26日應到案日期聽
    候裁決，亦不自動繳納罰鍰，爰依道路交通管理處罰條例第
    53條第1 項、第63條第1 項規定，於97年12月18日以屏監違
    字第裁82-P 0000 0000號裁決書裁處抗告人甲○○最高額罰
    鍰新臺幣（下同）5, 400元，另記予違規點數3 點。又抗告
    人甲○○自87年2 月2 日起即設籍於屏東縣潮州鎮○○街57
    號，且無遷徒紀錄，有其個人基本資料查詢結果1 紙在卷可
    按，原處分機關於97年12月18日所為之屏監違字第裁82-P00
    000000號違反道路交通管理事件裁決書，係依規定將該裁決
    書按抗告人甲○○之上開戶籍地掛號郵寄無誤，並於97年12
    月23日按扯送達，由抗告人甲○○之配偶賴方連好代為受領
    ，復有原處分機關送達證書1 紙在卷足憑。而抗告人甲○○
    係於97年12月29日向原處分機關屏東監理站陳述聲明異議（
    誤載為陳情書），有抗告人甲○○提出蓋有屏東監理站97年
    12月29日收文章之陳情書附卷可稽（見本院卷抗告狀所附陳
    情書影本）。足徵抗告人甲○○有於法定異議期間內（即98
    年1 月12日前）之97年12月29日已向原處分機關聲明異議，
    雖其以陳情書之名義聲明不服之理由，但其內容顯係陳述本
    件交通違規不服之意見及理由，自不能以文害義，認其非對
    於本件原處分機關裁決處分之聲明異議，容有調查之必要。
    原審未注意及道路交通案件處理辦法第12條、第13條規定，
    逕以抗告人甲○○違反道路交通管理處罰條例第87條第1 項
    規定，逾期提出聲明異議，而駁回抗告人甲○○之異議，尚
    有未合，抗告意旨執此指摘原裁定不當，原裁定既有上開可
    議之處，自應由本院將原裁定撤銷，並為顧及當事人之審級
    利益，爰發回原審法院查明後，更為妥適之裁定。
三、據上論斷，應依道路交通案件處理辦法第26條，刑事訴訟法
    第413 條前段，裁定如主文。
中    華    民    國    98    年    7     月    14    日
                    刑事第六庭    審判長法  官  王憲義
                                        法  官  邱永貴
                                        法  官  張盛喜
以上正本證明與原本無異。
不得再抗告。
中    華    民    國    98    年    7     月    14    日
                                        書記官  黃一秋


司法院資訊處製作；財團法人民間司法改革基金會備份。
